【裁判字號】    98,易,3067
【裁判日期】    981030
【裁判案由】    竊盜
【裁判全文】
臺灣臺中地方法院刑事判決              98年度易字第3067號
公  訴  人  臺灣臺中地方法院檢察署檢察官
被      告  乙○○
上列被告因竊盜案件，經檢察官提起公訴（98年度偵字第15571
號），被告自白犯罪，本院裁定依簡式審判程序審理，判決如下
：
    主  文
乙○○踰越牆垣及安全設備，於夜間侵入住宅竊盜，累犯，處有
期徒刑拾月。
    事  實
一、乙○○前於民國87年間，因竊盜案件，經法院判處有期徒刑
    3 年及刑前強制工作3 年確定，有期徒刑部分於94年1 月21
    日因假釋付保護管束期滿未經撤銷，視為執行完畢，竟仍不
    知悔改，於98年5 月7 日夜間19時許，至臺中市○○區○○
    路二段「文心雕龍」公寓大廈社區中庭，於等待其女友美
    姍會合之際，見該社區門牌號碼119 號住宅2 樓陽臺鐵門未
    關，竟意圖為自己不法之所有，基於竊盜之犯意，徒手攀爬
    踰越該住宅後面圍牆，再從2 樓後方陽臺鐵窗進入該住宅，
    竊取鄧成及莊玲芳夫妻所有，置於2 樓主臥室梳妝臺抽屜內
    鐵盒裡之現金新臺幣6 萬元、勞力士錶1 只（型號：69178-
    N496186 號）、女用黃金項鍊7 條、男用黃金項鍊2 條、手
    鍊4 條、戒指16只及領帶夾1 個等物得手，旋返回該社區中
    庭，與不知情之美姍會合後離開上址。嗣乙○○於同年5
    月12日20時44分，持上開竊得之勞力士錶至臺中市○區○○
    路648 之6 號「生富當舖」，以7 萬元價格典當予不知情之
    負責人賴明亮，其餘竊得物品則在跳蚤市場變賣，所得均由
    乙○○花用怠盡。嗣鄧成發覺其住處遭竊，報警處理，在上
    述鐵盒上採得乙○○左拇指指紋，循線查悉上情。
二、案經鄧成及莊玲芳訴由臺中市警察局第六分局報請臺灣臺中
    地方法院檢察署檢察官偵查起訴。
    理  由
一、按除被告所犯為死刑、無期徒刑、最輕本刑為3 年以上有期
    徒刑之罪或高等法院管轄第一審案件者外，於前條第1 項程
    序進行中，被告先就被訴事實為有罪之陳述時，審判長得告
    知被告簡式審判程序之旨，並聽取當事人、代理人、辯護人
    及輔佐人之意見後，裁定進行簡式審判程序，刑事訴訟法第
    273 條之1 第1 項定有明文。被告乙○○所犯係死刑、無期
    徒刑、最輕本刑為3 年以上有期徒刑以外之罪，其就被訴事
    實為有罪之陳述，且經告知被告簡式審判程序之旨，並聽取
    公訴人及被告之意見後，本院認為適宜而裁定進行簡式審判
    程序，合先敘明。
二、訊據被告於本院坦承上揭事實不諱，核與告訴人鄧成、莊玲
    芳及證人賴明亮於警詢指述相符，並經證人美姍於警詢及
    偵訊證述屬實，復有「生富當舖」當票影本、代保管單、臺
    中市警察局第六分局現場勘察報告、內政部警政署刑事警察
    局98年5 月21日刑紋字第0980068937號鑑驗書、中央氣象局
    日出日沒時刻表各1 份、刑案現場採證相片18張及現場監視
    攝影器翻拍照片6 張在卷可稽，足認被告自白與事實相符，
    應可採信。綜上，本件事證明確，被告犯行，堪以認定。
三、核被告所為，係犯刑法第321 條第1 項第1 款、第2 款之踰
    越牆垣及安全設備於夜間侵入住宅竊盜罪。查被告先攀爬被
    害人鄧成及莊玲芳住宅後面圍牆，再從2 樓後方陽臺鐵窗進
    入行竊，業據被告於偵訊供述甚詳（詳偵卷7 頁）。是被告
    進入被害人鄧成及莊玲芳住處行竊，係以踰越牆垣及安全設
    備方式為之，準此，公訴人漏未斟酌被告本件竊盜犯行兼有
    踰越牆垣及安全設備之情狀，尚有未洽，惟此僅為加重條件
    之增減，乃屬單純一罪，毋庸變更起訴法條，附此敘明。又
    公訴意旨就犯罪事實部分雖未論及被告踰越牆垣及安全設備
    之事實，然該部分核屬公訴人已起訴犯罪事實之部分行為，
    為起訴效力所及，本院自得併予審理，亦併敘明。又其前於
    87年間，因竊盜案件，經法院判處有期徒刑3 年及刑前強制
    工作3 年確定，有期徒刑部分於94年1 月21日因假釋付保護
    管束期滿未經撤銷，視為執行完畢，有臺灣高等法院被告前
    案紀錄表在卷可稽。茲被告於有期徒刑執行完畢後，5 年內
    ，再犯本件有期徒刑以上之罪，為累犯，依刑法第47條第1
    項規定，加重其刑。爰審酌被告甫因竊盜案件執行完畢，仍
    不知悔改，不思己力賺取金錢及物品，踰越牆垣及安全設備
    於夜間侵入住宅，竊取被害人鄧成及莊玲芳所有前開財物，
    及犯後坦承犯行等一切情狀，量處如主文所示之刑。
據上論斷，應依刑事訴訟法第273 條之1 第1 項、第284 條之1
、第299 條第1 項前段，刑法第321 條第1 項第1 款、第2 款、
第47條第1 項，判決如主文。
本案經檢察官甲○○到庭執行職務
中    華    民    國    98    年    10    月    30    日
                  刑事第十二庭  法  官  柯志民
上正本證明與原本無異。
如不服本判決，應於收受送達後10日內向本院提出上訴書狀（應
敘述具體理由並附繕本）。
上訴書狀如未敘述理由，應於上訴期間屆滿後20日內補提理由書
於本院。
                                書記官  賴亮蓉
中    華    民    國    98    年    10    月    30    日
附錄本案論罪科刑法條全文：
刑法第321條
犯竊盜罪而有左列情形之一者，處六月以上、五年以下有期徒刑
：
一  於夜間侵入住宅或有人居住之建築物、船艦或隱匿其內而犯
    之者。
二  毀越門扇、牆垣或其他安全設備而犯之者。
三  攜帶兇器而犯之者。
四  結夥三人以上而犯之者。
五  乘火災、水災或其他災害之際而犯之者。
六  在車站或埠頭而犯之者。
前項之未遂犯罰之。


司法院資訊處製作；財團法人民間司法改革基金會備份。
